臺灣雲林地方法院刑事判決　　　　　　　100年度訴字第916號
公　訴　人　臺灣雲林地方法院檢察署檢察官
被　　　告　林泰佑
上列被告因毒品危害防制條例案件，經檢察官提起公訴（100 年
度毒偵字第1207號），嗣因被告就被訴事實為有罪之陳述，本院
經聽取當事人之意見後，改依簡式審判程序進行，判決如下：
    主  文
林泰佑施用第一級毒品，處有期徒刑捌月，扣案之注射針筒貳支
及塑膠鏟管壹支，均沒收之；又施用第二級毒品，處有期徒刑伍
月，扣案之吸食器壹組及塑膠鏟管壹支，均沒收之。應執行有期
徒刑拾月，扣案之注射針筒貳支、吸食器壹組及塑膠鏟管壹支，
均沒收之。
    事  實
一、林泰佑前因施用毒品案件，經本院以99年度毒聲字第290 號
    裁定應送勒戒處所觀察、勒戒確定，後因無繼續施用毒品傾
    向，於民國99年10月28日執行完畢釋放，並由臺灣雲林地方
    法院檢察署以99年度毒偵字字887 號為不起訴處分確定；復
    於上開觀察、勒戒執行完畢釋放後5 年內，再犯施用毒品案
    件，經本院以100 年度虎簡字第93號判決判處有期徒刑4 月
    確定。詎仍不知悔改，基於施用第二級毒品甲基安非他命之
    犯意，於100 年8 月11日凌晨2 時許，在雲林縣西螺鎮○○
    ○○○道旁，以將甲基安非他命置入玻璃球內燒烤吸食煙霧
    之方式，施用甲基安非他命1 次；另基於施用第一級毒品海
    洛因之犯意，於同年月12日上午11時許，在雲林縣西螺鎮市
    ○○路路旁，以注射針筒注射之方式，施用海洛因1 次。嗣
    於同日15時40分許，在雲林縣西螺鎮○○路175 號前為警查
    獲，並扣得注射針筒2 支、吸食器1 組及塑膠鏟管1 支等物
    ，經採集其尿液送驗，結果呈嗎啡、甲基安非他命及安非他
    命陽性反應，始悉上情。
二、案經雲林縣警察局西螺分局報請臺灣雲林地方法院檢察署檢
    察官偵查起訴。
    理  由
一、本件被告林泰佑所犯係死刑、無期徒刑、最輕本刑為3 年以
    上有期徒刑以外之罪，被告於本院準備程序中就被訴事實為
    有罪之陳述，經告知被告簡式審判程序之旨，並聽取檢察官
    及被告之意見後，本院裁定進行簡式審判程序審理，合先敘
    明。
二、認定犯罪事實所憑之證據及理由：
(一)、被告於上揭時、地，施用海洛因及甲基安非他命之事實，業
    據被告本院於審理時供承明確，又被告於100 年8 月12日採
    尿送驗結果，確呈甲基安非他命及嗎啡陽性反應，此有詮昕
    科技股份有限公司100 年8 月25日編號00000000濫用藥物尿
    液檢驗報告及應受尿液採驗人尿液檢體採集送驗紀錄表等在
    卷可稽，復有扣案之注射針筒2 支、吸食器1 組及塑膠鏟管
    1 支可憑。足認被告上開自白，核與事實相符，堪以採信，
    故本件事證明確，應依法論科。
(二)、按犯毒品危害防制條例第10條之罪，經觀察、勒戒後，認無
    繼續施用毒品之傾向，應即釋放，並為不起訴處分；認有繼
    續施用毒品之傾向者，應由檢察官聲請法院裁定令入戒治處
    所施以強制戒治，至無繼續戒治之必要，強制戒治期滿，應
    即釋放，由檢察官為不起訴處分。經觀察勒戒、強制戒治執
    行完畢釋放後，5 年內再犯第10條之罪，依93年1 月9 日修
    正施行之毒品危害防制條例第23條第2 項規定意旨，應由檢
    察官偵查起訴。又依修正後之規定，僅限於「初犯」及「5
    年後再犯」二種情形，始應先經觀察、勒戒或強制戒治程序
    。倘被告於5 年內已再犯，經依法追訴處罰，縱其第3 次（
    或第3 次以上）再度施用毒品之時間，在初犯經觀察、勒戒
    或強制戒治執行完畢釋放5 年以後，已不合於「5 年後再犯
    」之規定，且因已於「5 年內再犯」，顯見其再犯率甚高，
    原實施觀察、勒戒或強制戒治，已無法收其實效，即應依該
    條例第10條處罰（最高法院97年度第5 次刑事庭會議決議參
    照）。被告於觀察、勒戒執行完畢釋放後，5 年內已再犯毒
    品危害防制條例第10條之罪，有臺灣高等法院被告前案紀錄
    表1 份在卷可參，復於上開時、地再為施用施用第一級及第
    二級毒品之犯行，揆諸前開說明，自應依法追訴處罰。
三、論罪科刑：
(一)、核被告所為，分別係犯毒品危害防制條例第10條第1 項、第
    2 項施用第一、第二級毒品之罪。其持有第一、第二級毒品
    海洛因、甲基安非他命之低度行為，分別為施用之高度行為
    吸收，均不另論罪。
(二)、被告所犯上開2 罪，犯意各別，行為互異，應分論併罰。
(三)、爰審酌被告前有施用毒品案件，仍不愛惜機會戒除毒癮，再
    為本件犯行，顯見被告不知悔改施用毒品之惡習，惟念被告
    犯後坦承犯行，及其施用毒品係戕害自身身體健康，並未危
    及他人，犯後態度尚可等一切情狀，分別量處如主文所示之
    刑，並定其應執行刑。
(四)、扣案之注射針筒2 支，係被告所有供施用第一級毒品所用之
    物；扣案之吸食器1 組，係被告所有供施用第二級毒品所用
    之物；扣案之塑膠鏟管1 支，係被告所有供施用第一級及第
    二級毒品所用之物，業經被告供承明確（見本院卷第13頁）
    ，爰均依刑法第38條第1 項第2 款，於各該罪名項下宣告沒
    收之。至於，扣案之愷他命，尚無確切證據，認與本案犯行
    有關，爰不另為沒收之諭知，併此敘明。
據上論斷，應依刑事訴訟法第273 條之1 第1 項、第299 條第1
項前段，毒品危害防制條例第10條第1 項、第2 項，刑法第11條
前段、第51條第5 款、第38條第1 項第2 款，判決如主文。
本案經檢察官楊順淑到庭執行職務。
中    華    民    國   100    年    11    月    29    日
                  刑事第七庭  法  官  文昌
以上正本證明與原本無異。
如不服本判決應於收受判決後10日內向本院提出上訴書狀，並應
敘述具體理由；其未敘述上訴理由者，應於上訴期間屆滿後20日
內向本院補提理由書（均須按他造當事人之人數附繕本）。「切
勿逕送上級法院」。
                              書記官  張簡純靜
中    華    民    國   100    年    11    月    29    日
附錄本案論罪科刑法條全文：
毒品危害防制條例第10條：
施用第一級毒品者，處6 月以上5 年以下有期徒刑。
施用第二級毒品者，處3 年以下有期徒刑。